【裁判字號】    92,上易,17
【裁判日期】    920130
【裁判案由】    傷害
【裁判全文】
臺灣高等法院臺中分院刑事判決                      九十二年度上易字第一七號
    上  訴  人
    即  被  告  乙○○  男  四.
右上訴人因傷害案件，不服臺灣臺中地方法院九十一年度易字第二三七○號中華民國
九十一年十一月二十日第一審判決（起訴案號：臺灣臺中地方法院檢察署九十一年度
偵字第一二七五八號），提起上訴，本院判決如左：
    主      文
上訴駁回。
    事      實
一、緣乙○○之胞妹楊淑芬與李林彩秀間有金錢債務上之糾紛，李林彩秀於民國（下
    同）九十一年六月二十四日上午前往臺中縣大里市○○○街一二一號楊淑芬之夫
    婿甲○○所經營之林嘉有限公司處欲催討債務，詎在場之乙○○竟因不滿李林彩
    秀於工廠後門處徘徊不去，竟於同日上午十一時四十分許，基於使人受普通傷害
    之故意，以手抓住李林彩秀後腦勺部位之頭髮撞擊牆壁再將其摔倒在地，並用腳
    踩踏李林彩秀之右手，致李林彩秀受有右前臂及肘部鈍挫傷約五×四公分範圍之
    紅腫等傷害。
二、案經李林彩秀訴由臺中縣警察局霧峰分局報請臺灣臺中地方法院檢察署檢察官偵
    查起訴。
    理      由
一、訊據被告乙○○固不否認，因告訴人前往右揭處所，欲向其胞妹楊淑芬討債，伊
    不想讓告訴人進去等情，惟矢口否認有何傷害犯行，辯稱：「她（告訴人）跑到
    我家廚房，我擋住她，她推我但推不動，我用身子擋她出去，她不出去就自己靠
    牆壁躺下來」云云。惟查，右開犯行，業據告訴人李林彩秀指訴綦詳，復有菩提
    醫院之傷害診斷證明書一紙附卷可稽；由該傷勢係鈍挫傷等情以觀，當係遭受來
    自外力之撞擊無誤，又該傷勢之所在其一係位於人體關節之肘部，依一般常情判
    斷，在摔倒時較易因屈曲之動作而受有傷害，核與告訴人所述之遭受被告拉扯撞
    擊牆壁而摔倒等情相符；而另外之傷勢係位於右前臂，亦與告訴人指述之遭被告
    踩踏手部之情節並無齟齬之處，況告訴人係前往上址，向被告之胞妹楊淑芬催討
    債務，衡情與被告並無何等怨隙，自無誣陷之可能；而被告阻止告訴人進入其胞
    妹住處，告訴人不肯離去，致引起被告不滿，而出手傷害告訴人，亦未悖離常情
    。證人鄭靜兒固到庭證稱，未見到被告出手傷害告訴人，惟證人鄭靜兒係被告之
    表妹，基於親情因素，其證言已難謂無所偏頗，再者，證人鄭靜兒並非從頭到尾
    都在案發現場，只是因為聽到聲音出來，就看到告訴人一直坐在後門口外的地上
    ，則其自非全程目睹所事件之發生，其證詞尚難據為有利被告之認定。從而，被
    告前開辯解，顯係事後卸責之詞，不足採信。本件事證明確，被告犯行已堪認定
    ，應依法予以論科。
二、核被告所為，係犯刑法第二百七十七條第一項之罪。原審依刑法第二百七十七條
    第一項、第四十一條第一項前段，罰金罰鍰提高標準條例第一條前段、第二條，
    爰審酌被告為身強力壯年輕男性，對於前來討債之年長體弱之婦孺竟仍出手傷害
    之，且犯後非但否認犯行，於原審審理時猶理直氣壯，態度不佳以及被告至今尚
    未與告訴人達成民事上和解等情，再參酌本件告訴人傷勢尚非嚴重等情，量處如
    原審主文所示之刑，並依刑法第四十一條第一項前段之規定諭知易科罰金之折算
    標準以資懲儆。核無不合，被告上訴意旨仍執前詞否認犯罪，其上訴為無理由，
    應予駁回。
三、據上論斷，應依刑事訴訟法第三百六十八條，判決如主文。
本案經檢察官丙○○到庭執行職務。
中      華      民      國      九十二     年     一      月    三十    日
                    臺灣高等法院臺中分院刑事第三庭
                                      審判長法  官  陳  朱  貴
                                            法  官  廖  柏  基
                                            法  官  劉  連  星
右正本證明與原本無異。
不得上訴。
                                            書記官  李  妍  嬅
中      華      民      國      九十二     年     二      月     六     日
中華民國刑法第二百七十七條：
 (普通傷害罪)
傷害人之身體或健康者，處三年以下有期徒刑、拘役或一千元以下罰金。
犯前項之罪因而致人於死者，處無期徒刑或七年以上有期徒刑；致重傷者，處三年以
上十年以下有期徒刑。
                                                                        Ｋ


司法院資訊處製作；財團法人民間司法改革基金會備份。
